【裁判字號】    91,訴,684
【裁判日期】    920418
【裁判案由】    搶奪等
【裁判全文】
臺灣士林地方法院刑事判決                          九十一年度訴字第六八四號
    公  訴  人  臺灣士林地方法院檢察署檢察官
    被      告  甲○○
                庚○○
右列被告因搶奪等案件，經檢察官提起公訴（九十一年度偵字第八七二三號、第一０
六八三號、第一一三三九號），追加提起公訴（九十二年度偵字第二二三九號），本
院判決如左：
    主  文
甲○○共同連續意圖為自己不法之所有，結夥三人以上，搶奪他人之動產，累犯，處
有期徒刑壹年陸月；又共同連續行使偽造私文書，足以生損害於公眾及他人，累犯，
處有期徒刑壹年，如附表一所示偽造之署押及照片均沒收，應執行有期徒刑貳年肆月
，如附表一所示偽造之署押及照片均沒收。
庚○○共同連續意圖為自己不法之所有，結夥三人以上，搶奪他人之動產，累犯，處
有期徒刑貳年；又行使偽造私文書，足以生損害於公眾及他人，累犯，處有期徒刑捌
月，如附表二所示偽造之署押均沒收，應執行有期徒刑貳年陸月，如附表二所示偽造
之署押均沒收。
    事  實
一、甲○○曾於民國八十七年間，因違反麻醉藥品管理條例案件，經台灣台北地方法
    院判處有期徒刑四年，嗣經台灣高等法院及最高法院駁回上訴確定，後經執行至
    九十年十二月十一日因縮刑假釋出監，至九十一年二月三日假釋期滿，未經撤銷
    假釋，原刑期以已執行完畢論。庚○○曾於八十八年間，因竊盜案件，經台灣高
    等法院判處有期徒刑八月確定，而於八十九年十一月十三日執行完畢。
二、甲○○因壬○○積欠其金錢，壬○○將駕駛執照暫時質押予甲○○，甲○○竟意
    圖為自己不法之所有，並基於行使變造特種文書、行使偽造私文書及詐欺之概括
    犯意，夥同已成年之廖育德（另案由台灣板橋地方法院檢察署檢察官偵查），於
    不詳時地，由甲○○提供上開壬○○之駕駛執照及自己之照片予廖育德，再由廖
    育德將甲○○之照片換貼於壬○○之駕駛執照上，以此方式變造壬○○之駕駛執
    照，並持以行使，於九十一年三月二十五日與廖育德至台北縣中和市○○路四六
    七號詠祥小客車租賃有限公司（以下簡稱：詠祥公司），由甲○○持前開變造之
    壬○○駕駛執照，另廖育德持其於不詳時地變造換貼其照片而為胡耀堭所有之國
    民身分證及駕駛執照，由甲○○冒用壬○○名義出面向詠祥公司負責人許春霞佯
    稱租車，廖育德則冒用胡耀堭名義佯充連帶保證人，分別在小客車借用約定書、
    借用汽車切結書及未記載一定金額之本票上偽造「壬○○」或「胡耀堭」之署押
    於其上（詳如附表一編號一、二、三所示），並持以行使，表示其等即為壬○○
    、胡耀堭本人，欲承租車輛，交付許春霞，使許春霞陷於錯誤，而將號牌Ｕ四─
    七六八五號自用小客車，交由甲○○及廖育德使用，足生損害於壬○○、胡耀堭
    、許春霞，及戶政機關對於國民身分證管理與監理機關對於駕駛執照管理之正確
    性。又甲○○明知其姓名年籍不詳之友人於九十一年七月二十三日後之某日，在
    其台北縣三重市○○○路一三一號四樓住處，所交付之丙○○國民身分證係離本
    人所持有之物（乃丙○○於九十一年七月二十三日下午四時許，在台北縣三重市
    ○○○路一九三巷三號五樓住處所失竊），仍基於收受贓物之概括犯意，予以收
    受，旋於其前揭住處，換貼自己照片，變造後供己使用，並持之行使，於同年七
    月三十一日持該變造之丙○○國民身分證，至台北縣新莊市○○路四三七號「和
    信電訊新莊中正特約服務中心」，冒用丙○○之名義申請和信電訊股份有限公司
    （以下簡稱：和信公司）之行動電話，並在行動電話服務申請書及同意書上偽造
    「丙○○」之署押各一枚（詳如附表一編號七、八），持以行使，表示其即為丙○○本人，願申請行動電話及願依同意書約定之條款履行，交付不知情之店員毛
    雅玲，使毛雅玲陷於錯誤而交付行動電話用戶識別卡（即ＳＩＭ卡）予甲○○，
    足以生損害於丙○○、和信公司、毛雅玲及戶政機關對於國民身分證管理之正確
    性。
三、庚○○意圖為自己不法之所有，並基於搶奪之概括犯意，先於九十一年七月二十
    六日晚上八時許，騎乘不詳車號之機車，在台北縣三重市○○路○段四十四巷內
    ，見己○○獨自行走於巷內，趁其不備之際，著手搶奪己○○皮包一個（內有小
    皮包二個、現金新台幣【下同】二百餘元、信用卡三張、國民身分證及全民健保
    卡各一張），得手後，旋於同日晚上十時許，在台北市○○路○段七十三號「忠
    正旅店」樓下，將搶得之皮包交給甲○○，而甲○○亦明知庚○○所交付之皮包
    係搶奪之贓物，仍加以收受，並將己○○之全民健保卡留作己用。庚○○又於九
    十一年八月九日凌晨四時三十分許，在台北縣板橋市○○路七十號前，趁戊○○
    酒後在路旁嘔吐，將皮包置放於路邊車輛後車箱上之不備之際，騎乘不詳車號機
    車快速從該車後車箱上搶奪林欣怡之皮包（內有國民身分證、全民健保卡各一張
    、信用卡四張、提款卡三張、手機二支、現金四千元）後揚長而去。庚○○又夥
    同甲○○及已成年之呂俊毅（另經檢察官通緝中），共同意圖為自己不法之所有
    ，並基於搶奪之概括犯意聯絡，共商由甲○○騎乘其所有號牌ＬＨ九─六七二號
    重型機車（未懸掛車牌）搭載呂俊毅，庚○○則騎乘另一台不詳車號機車尾隨在
    後，而於九十一年八月二十日晚上七時四十分許，在台北市○○區○○路四二八
    巷口，見丁○○獨自走在路旁，甲○○就依呂俊毅指示，騎乘前開機車緩緩貼進
    丁○○身旁，由呂俊毅趁丁○○不備之際，著手搶奪丁○○皮包一個（內有國民
    身分證一張、現金二千元、信用卡一張、信用卡兼提款卡一張、手機一支），得
    手後三人迅速逃逸。再於同日晚上八時許，在台北市○○區○○路二段二十巷五
    之一號前，三人見乙○○獨自行走於路旁，又以前開方式，趁乙○○不備之際，
    搶奪乙○○之皮包一個（內有手機一支、駕駛執照一張、信用卡一張、提款卡二
    張、全民健保卡一張、鑰匙一支、現金約三千一百元、捷運卡、公車票、餐廳Ｖ
    ＩＰ卡各一張、眼鏡一副、游泳票十二張），得手後恰遇據報正在附近巡邏之警
    員圍捕，庚○○則乘隙逃逸，甲○○與呂俊毅被員警追捕至台北市士林區○○○
    路○段時，則將機車丟棄於附近「ＢＭＷ車展示場」後面巷子內逃逸，並於逃逸
    時將搶得乙○○之餐廳ＶＩＰ卡丟棄於巷內。而員警為追緝嫌犯，便在棄車現場
    埋伏，嗣於八月二十一日下午五時許，庚○○應甲○○之請求至現場取車時為警
    查獲。詎庚○○為圖規避警方查緝，竟冒用其弟辛○○名義應訊，並基於偽造署
    押及行使偽造私文書之犯意，持續於附表二所示之時間、地點及物件上偽造「辛○○」之簽名及署押，並將其中有收據性質之逮捕通知書、扣押品目錄表及自願
    搜索同意書分別表明證明之意思而偽造私文書，並持以行使，表示其即為辛○○
    本人，交付警察機關，足以生損害於辛○○及警察與司法機關對於偵查之正確性
    。
四、嗣於九十一年八月二十七日凌晨二時許，在台北縣中和市○○路四十一之四十三
    號二樓，及同日上午十時三十分許，在台北縣八里鄉○○○街十九號七樓頂，分
    別將甲○○及庚○○拘提到案，始悉上情。
五、案經台北市政府警察局士林分局、台北市政府警察局報請台灣士林地方法院檢察
    署檢察官，暨由該署檢察官自動檢舉偵查起訴及追加起訴。
    理  由
一、訊據被告甲○○對於如何於前揭時地與廖育德持變造之國民身分證、駕駛執照分
    別冒用壬○○、胡耀堭名義向詠祥公司租車、收受丙○○國民身分證及己○○被
    搶皮包等贓物、變造丙○○之國民身分證，並冒其名義向和信公司新莊中正特約
    服務中心申請行動電話之犯行，分別於警訊或偵審中坦承不諱，核與被告庚○○
    、共犯廖育德供述情節相符，並經證人許春霞、丙○○、毛雅玲、己○○證述綦
    詳，並有小客車借用約定書、借用汽車切結書、未記載一定金額之本票、丙○○
    遭變造之國民身分證、和信公司行動電話服務申請書、同意書各一紙、贓物認領
    保管收據二紙在卷可資佐證，又警方將前開小客車借用約定書及借用汽車切結書
    借用人欄位所按捺之指印送鑑定結果確為被告甲○○之指印一節，亦有內政部警
    政署刑事警察局九十一年九月二十七日刑紋字第０九一０二三九二００號鑑驗書
    一紙在卷可憑，此部分事證已臻明確。又被告甲○○雖否認有共同搶奪之犯行，
    辯稱被告庚○○提議搶奪時，伊當場就表示反對，又其只是騎機車逛街，不知呂
    俊毅為何會下手搶奪路人皮包云云，惟查，據被告甲○○於偵查中已自承：「不
    是我動手，是當時坐在我機車後面的人小胖（呂俊毅）（動手），當天我和庚○○及小胖三人本來要去逛夜市，還沒逛之前，小胖突然提議改變方向，突然之間
    小胖說騎慢一點，並叫我騎旁邊一點，小胖動手之後就叫我騎快一點，（中略）
    ，後來我本來要往回家的方向，但是走到巷子裡，小胖又找到下手對象」等語（
    見九十一年八月二十七日偵訊筆錄，九十一年度偵字第八七二三號卷第一五八頁
    ），按理而言，被告甲○○既自承被告庚○○提議要搶奪時，其已出言反對，則
    對於呂俊毅指示伊改變行車路線，又突然要求伊騎慢一點，甚至並往旁邊靠此等
    行搶前之準備動作，非但未予制止，反而充分配合，使得呂俊毅得以順利下手行
    搶；又於呂俊毅搶得丁○○皮包後，竟未阻止再行犯案或立即離去，反而再次配
    合呂俊毅繼續尋找下手目標，再依呂俊毅指示搶得乙○○之皮包，若謂與呂俊毅
    等毫無犯意聯絡，孰能置信，此外，並有證人丁○○、乙○○之指證及贓物認領
    保管收據一紙在卷可稽，被告所辯顯係畏罪卸責之詞，不足採信，事證明確，被
    告甲○○犯行洵堪認定。
二、訊據被告庚○○固坦承有於前揭時地搶奪己○○、林欣怡皮包，冒用其弟辛○○
    名義應訊，偽造辛○○署押及行使偽造扣押品目錄表等犯行不諱，惟否認有夥同
    被告甲○○、呂俊毅共同搶奪乙○○、丁○○之犯行，辯稱其僅騎車尾隨被告甲○○機車到處閒逛，不知呂俊毅會下手行搶云云，惟查，被告庚○○如何與甲○○、呂俊毅謀議搶奪路人皮包，並騎車尾隨甲○○等人共同搶奪乙○○、丁○○
    皮包等情，業據被告甲○○於警訊時供稱：「除我與小胖（即呂俊毅）外，還有
    乙名庚○○（綽號阿成）之男子（中略）涉及本案，本案並亦由庚○○負責主謀
    、策劃、挑選作案地點等；我並不知我扮演何角色，當時庚○○僅告知我搭載小
    胖至士林夜市逛街，而庚○○當時另也一人騎乘乙輛機車三人同行」、「庚○○
    交付小胖任務後，他則於我們後方應付突發狀況」（見九十一年八月二十七日偵
    訊筆錄，同上卷第四十九頁、第五十頁）；另於偵查中被告甲○○亦供承：「（
    問：誰提議行搶的？）之前庚○○有提議過」、「（問：當時庚○○在那裡？）
    他都騎在後面」、「我只知小胖拿了三佰元，至於其他東西如何處理，我沒看到
    ，但他（指呂俊毅）有說拿給阿成（庚○○），由他（指庚○○）拿去丟掉」等
    語（見九十一年八月二十七日訊問筆錄，同上卷第一五八頁、第一五九頁），且
    被告甲○○自承將庚○○當成親弟弟般照顧（見同上卷第五十五頁），循之常理
    ，其等並無仇隙，甲○○自無設詞誣陷庚○○之理，且被告庚○○既目睹呂俊毅
    搶奪丁○○皮包，竟未離去，反而繼續尾隨甲○○等尋找作案目標，其辯稱不知
    情云云，顯有悖於常理，所辯亦屬係畏罪卸責之詞，不足採信。此外，復經證人
    己○○、林欣怡、陳孝齊、乙○○、丁○○指證歷歷，並有贓物認領保管收據三
    紙在卷可稽。又被告庚○○冒其弟辛○○應訊，偽造署押並行使偽造私文書之部
    分，亦據證人辛○○指訴甚詳，並有如附表二所示之文書及筆錄、與內政部警政
    署刑事警察局九十一年九月十一日刑紋字第０九一０二三七三一五號鑑驗書一紙
    在卷可憑。事證明確，被告庚○○犯行亦堪認定。
三、核被告甲○○所為，係犯刑法第二百十六條、第二百十二條之行使變造特種文書
    罪，第二百十六條、第二百十條之行使偽造私文書罪，其中被告甲○○於未記載
    一定金額之本票發票人欄內上偽造「壬○○」之署押，因欠缺票據法所規定本票
    應記載之事項，不能認為係有效之本票，而不構成偽造有價證券罪，但該本票上
    記載之內容已足表示一定之意思，且被告既以之取信，並交付許春霞作為憑證，
    仍不失為私文書，應構成行使偽造私文書罪，亦附此敘明（最高法院八十年度台
    上字第三三一一號判決、八十四年度台非字第三號判決亦同此意旨），被告甲○○另犯同法第三百三十九條第一項之詐欺取財罪，第三百四十九條第一項之收受
    贓物罪，第三百二十六條第一項之加重搶奪罪。另被告庚○○於九十一年七月二
    十六日、八月九日搶奪所為，係犯同法第三百二十五條第一項之搶奪罪，九十一
    年八月二十日兩次搶奪所為，係犯同法第三百二十六條第一項之加重搶奪罪，其
    冒用其弟辛○○名義應訊，並持續於附表二（編號一、四、七除外）所示之物件
    上偽造「辛○○」之簽名及指印，所為係犯同法第二百十七條第一項之偽造署押
    罪，被告庚○○於附表二編號一、四、七逮捕通知書、扣押品目錄表及自願搜索
    同意書上偽造「辛○○」之簽名及指印，因該逮捕通知書、扣押品目錄表及自願
    搜索同意書具有收據或切結之性質，被告庚○○此部分所為係犯同法第二百十六
    條、第二百十條之行使偽造私文書罪（最高法院八十五年度台上字第六０二六號
    判決亦同此意旨）。被告二人偽造署押之行為，均係偽造私文書之部分行為，為
    偽造私文書吸收，不另論罪。被告甲○○變造特種文書及偽造私文書後復持以行
    使、被告庚○○偽造私文書後復持以行使，其等偽造或變造之低度行為應為行使
    之高度行為所吸收，亦不另論罪。被告王家琪與廖育德間就九十一年三月二十五
    日行使變造特種文書、行使偽造私文書及詐欺取財之犯行，及被告甲○○、庚○○與呂俊毅間就九十一年八月二十日之加重搶奪之犯行，分別有犯意聯絡及行為
    分擔，各成立共同正犯。被告甲○○先後兩次行使變造特種文書、行使偽造私文
    書、詐欺取財及收受贓物犯行，及被告庚○○先後四次搶奪或加重搶奪犯行，均
    時間緊接，所犯罪名相同或基本構成要件相同之罪，顯均係出於概括之犯意為之
    ，為連續犯，均依刑法第五十六條之規定以一罪論，並加重其刑。被告甲○○所
    犯收受贓物罪、行使變造特種文書罪、行使偽造私文書罪及詐欺取財罪間，被告
    庚○○所犯偽造署押罪與行使偽造私文書罪間，均有方法結果之牽連關係，為牽
    連犯，被告甲○○部分應從一重依行使偽造私文書處斷，被告庚○○部分亦應從
    一重依行使偽造私文書罪論處。被告甲○○於九十一年三月二十五日行使變造特
    種文書、行使偽造私文書及詐欺取財之犯行，雖未據公訴人起訴，惟與已起訴部
    分有連續犯之裁判上一罪之關係，本院自應併予審理。又公訴人雖追加起訴被告
    庚○○於九十一年八月九日竊取戊○○皮包，認被告庚○○另犯有刑法第三百二
    十條第一項之竊盜云云，惟已據被告庚○○於本院審理時否認，辯稱其係搶奪被
    害人之皮包云云，經訊之證人戊○○、陳孝齊均證稱親眼目睹被告在其等面前將
    皮包搶走（見同上卷第七十頁、第九十三頁警訊筆錄、第二五六頁、第二五八頁
    訊問筆錄），被告顯非趁被害人不知之際，將皮包竊走，此部分所為應成立搶奪
    罪，公訴意旨尚有未合，此部分起訴法條應予變更，亦併此敘明。又被告二人所
    犯行使偽造私文書罪與加重搶奪罪間，均犯意各別，行為互異，均應分論併罰。
    再被告二人有事實欄所載犯罪科刑執行完畢之情形，有前案紀錄表各一紙在卷可
    憑，其等於受有期徒刑之執行完畢後，五年內再犯本件之罪，為累犯，均應依法
    遞加重其刑。爰審酌被告二人均有犯罪前科，素行本不佳，竟不知悔改，再犯本
    件之罪，惡性頗重，及其等犯罪之動機、目的、手段、生活狀況、智識程度，且
    犯罪導致多人受害，所生之損害不輕，與犯罪後雖坦承部分犯行，惟對刑度較重
    之加重搶奪罪行仍飾詞圖辯，態度不佳等一切情狀，各量處如主文所示之刑，並
    定應執行之刑，以示懲儆。
四、附表一編號第一、二、三、七、八應沒收之物欄內偽造之簽名及指印，與附表二
    應沒收欄內偽造之簽名及指印，均屬偽造之署押，不問屬於犯人與否，均應依刑
    法第二百十九條之規定沒收；另附表一編號第四、五、六應沒收之物欄內換貼之
    甲○○、廖育德照片，係屬被告甲○○或共犯廖育德所有，且為供犯罪所用之物
    ，已據其等供承在卷，雖未扣案，但並無證據證明其已滅失不復存在，爰亦依刑
    法第三十八條第一項第二款之規定宣告沒收。
據上論斷，應依刑事訴訟法第二百九十九條第一項前段、第三百條，刑法第二十八條
、第五十六條、第二百十六條、第二百十二條、第二百十條、第二百十七條第一項、
第三百三十九條第一項、第三百二十五條第一項、第三百二十六條第一項、第三百四
十九條第一項、第五十五條、第四十七條、第五十一條第五款、第二百十九條、第三
十八條第一項第二款，罰金罰鍰提高標準條例第一條前段，判決如主文。
本案經檢察官劉異海到庭執行職務
中      華      民      國    九十二    年      四      月     十八     日
                                  臺灣士林地方法院刑事第四庭
                                          法  官  謝  靜  恒
右正本證明與原本無異。
如不服本判決，應於判決送達後十日內，向本院提出上訴狀。
                                          書記官  林  慧   芬
中      華      民      國    九十二    年      四      月    二十一    日
附表一
┌───┬─────────────────┬─────────────┐
│編  號│         物  件  名  稱           │       應  沒  收  之  物 │
├───┼─────────────────┼─────────────┤
│一    │小客車借用約定書│偽造之「壬○○」簽名及指印│
│      │                                  │。                        │
├───┼─────────────────┼─────────────┤
│二    │借用汽車切結書                    │偽造之「壬○○」簽名及指印│
│      │                                  │、偽造之「胡耀堭」簽名及指│
│      │                                  │枚。                      │
├───┼─────────────────┼─────────────┤
│三    │未記載一定金額之本票              │偽造之「壬○○」、「胡耀堭│
│      │                                  │各一枚。                  │
│      │                                  │                          │
├───┼─────────────────┼─────────────┤
│四    │壬○○之駕駛執照                  │換貼之甲○○照片一幀。    │
├───┼─────────────────┼─────────────┤
│五    │胡耀堭之駕駛執照及國民身分證      │換貼之廖育德照片各一幀。  │
├───┼─────────────────┼─────────────┤
│六    │丙○○之國民身分證                │換貼之甲○○照片一幀。    │
├───┼─────────────────┼─────────────┤
│七    │和信公司行動電話服務申請書        │偽造之「丙○○」簽名一枚。│
├───┼─────────────────┼─────────────┤
│八    │和信公司行動電話服務同意書        │偽造之「丙○○」簽名一枚。│
└───┴─────────────────┴─────────────┘
附表二
┌────┬────────┬────────┬────────────┬
│編    號│    時    間    │   地    點     │    物  件  名  稱      │
├────┼────────┼────────┼────────────┼
│一      │九十一年八月二十│台北市政府警察局│逮捕通知書              │
│        │一日五時三十分  │士林分局天母派出│                        │
│        │                │所              │                        │
├────┼────────┼────────┼────────────┼
│二      │九十一年八月二十│同上            │偵訊（調查）筆錄（第一次│
│        │一日七時三十分  │                │）                      │
├────┼────────┼────────┼────────────┼
│三      │九十一年八月二十│台北市政府警察局│偵訊筆錄（第二次）      │
│        │一日十七時至十九│士林分局第三組  │                        │
│        │時              │                │                        │
├────┼────────┼────────┼────────────┼
│四      │                │台北縣三重市重新│扣押品目錄表            │
│        │                │路四段二二四巷十│                        │
│        │                │三號二樓        │                        │
├────┼────────┼────────┼────────────┼
│五      │九十一年八月二十│同上            │搜索扣押筆錄            │
│        │一日十二時至十二│                │                        │
│        │時三十分        │                │                        │
├────┼────────┼────────┼────────────┼
│六      │九十一年八月二十│同上            │自願搜索同意書          │
│        │一日十二時      │                │                        │
├────┼────────┼────────┼────────────┼
│七      │                │台北市政府警察局│指認王嘉玲之交通管理事件│
│        │                │士林分局第三組  │通知單                  │
├────┼────────┼────────┼────────────┼
│八      │                │同上            │指認王嘉玲所繪之位置圖  │
│        │                │                │                        │
├────┼────────┼────────┼────────────┼
│九      │                │同上          │指認王嘉玲之口卡片      │
│        │                │                │                        │
├────┼────────┼────────┼────────────┼
│十      │                │同上            │指認遭王嘉玲變造之丙○○│
│        │                │                │國民身分證（正、反面）  │
├────┼────────┼────────┼────────────┼
│十一    │                │同上            │辛○○之口卡片          │
│        │                │                │                        │
├────┼────────┼────────┼────────────┼
│十二    │                │同上            │毒品初步鑑驗報告單      │
│        │                │                │                        │
├────┼────────┼────────┼────────────┼
│十三    │九十一年八月二十│同上            │指紋卡                  │
│        │一日十七時五十分│                ││
├────┼────────┼────────┼────────────┼
│十四    │九十一年八月二十│台灣板橋地方法院│訊問筆錄                │
│        │一日二十一時五十│檢察署          │                        │
│        │分              │                │                        │
└────┴────────┴────────┴────────────┴
附錄本判決論罪科刑依據之法條：
刑法第二百十條
偽造、變造私文書，足以生損害於公眾或他人者，處五年以下有期徒刑。
刑法第二百十二條
偽造、變造護照、旅券、免許證、特許證及關於品行、能力服務或其他相類之證書、
介紹書，足以生損害於公眾或他人者，處一年以下有期徒刑、拘役或三百元以下罰金
。
刑法第二百十六條
行使第二百十條至第二百十五條之文書者，依偽造、變造文書或登載不實事項或使登
載不實事項之規定處斷。
中華民國刑法第二百十七條
偽造印章、印文或署押，足以生損害於公眾或他人者，處三年以下有期徒刑。
刑法第三百二十五條第一項
意圖為自己或第三人不法之所有，而搶奪他人之動產者，處六月以上五年以下有期徒
刑。
刑法第三百二十六條第一項
犯前條第一項之罪，而有第三百二十一條第一項各款情形之一者，處一年以上七年以
下有期徒刑。
刑法第三百三十九條第一項
意圖為自己或第三人不法之所有，以詐術使人將本人或第三人之物交付者，處五年以
下有期徒刑、拘役或科或併科一千元以下罰金。
刑法第三百四十九條第一項
收受贓物者，處三年以下有期徒刑、拘役或五百元以下罰金。


司法院資訊處製作；財團法人民間司法改革基金會備份。
